Inventaris van de kopieën der Doop-, Trouw- en Begraafboeken (DTB) van Leimuiden
Nationaal Archief, Den Haag
DTB kopie Zuid-Holland; Leimuiden
DTB Leimuiden
0 0
GEDTBZH075
??? meter; ??? inventarisnummers
Gescande fotokopieën van normale geschreven en gedrukte teksten. De Nederlandstalige stukken van vóór ca. 1700 zijn geschreven in het gotische cursiefschrift, met name in de oud-Hollandse klerkencursief.
Nationaal Archief, Den Haag
Nederduits gereformeerde gemeente te Leimuiden
Rooms-katholieke parochie te Leimuiden
Ambachtsbestuur ("gerecht", "burgemeesters", "Wet", "schepenen", "commissarissen", gequalificeerden) van Leimuiden
Burgerlijke Stand van de gemeente Leimuiden
De doopregisters bevatten naast de doopdatum de volledige namen van de ouders en de voornaam van het gedoopte kind. Daarnaast worden soms ook de doopgetuigen en / of peetouders genoemd. De trouwregisters bevatten naast de datum van (onder)trouw de namen van bruidegom en bruid. Daarnaast treft men dikwijls aanvullende gegevens aan, zoals plaats van herkomst, woonadres, de vermelding dat de persoon weduwnaar of weduwe is en eventueel de naam van de vorige partner. Wanneer de partners uit verschillende plaatsen afkomstig zijn of elders trouwen, vindt men ook gegevens omtrent afgegeven attestaties van de huwelijksafkondigingen. De begraafregisters bevatten op datum van aangifte de naam van de begraven persoon. In enkele gevallen wordt ook de datum van overlijden gegeven. Bij (minderjarige) kinderen wordt meestal de naam van de vader vermeld; bij vrouwen en weduwen soms de naam van de echtgenoot. Aanvullende gegevens over de begraafplaats en het luiden van de klok komen zelden voor.
Archiefvorming
Geschiedenis van het archiefbeheer
De verwerving van het archief
3.04
Aanwijzingen voor de gebruiker
Openbaarheidsbeperkingen
Volledig openbaar
De collectie is een duplicaat van een archief in eigen beheer.
Materiële beperkingen
Aanvraaginstructie
Van de documenten die in deze archiefinventaris zijn beschreven, kunnen de originelen niet geraadpleegd worden. Deze zijn overgedragen aan het gemeentebestuur van de gemeente vanwaar ze afkomstig zijn, ter opneming en bewaring in de gemeentelijke archiefbewaarplaats.
Verwant materiaal
Beschikbaarheid van kopieën
Beschrijving van de series en archiefbestanddelen
- LEIMUIDEN (DTB)
  Originelen berusten bij het Streekarchief Rijnlands Midden
  - ALGEMEEN, A.
    - GEREFORMEERD, a.
      - Doopboeken., 1643-1812.; 1-5
        - 1643 november-1673., 1
        - 1674-1719 april 7., 2
        - 1719 mei 18-1772., 3
          Laatste bladzijde: enig tekstverlies.
        - 1773-1811 augustus 6., 4
        - 1792 juli 29-1812 maart 1., 5
      - Trouwboeken., 1643-1795.; 6-7
        - 1643 december-1729., 6
          Tevens opgenomen: lidmaten, c. 1643-c. 1655
        - 1730-1795 juni 31., 7
      - Registers voor ontvangst van voldoening aan grafrechten., 1744-1811.; 8-11
        - 1744 mei 6-1762 mei 3., 8
        - 1762 mei 3-1785 april 26., 9
        - 1785 mei 4-1801 mei 25., 10
        - 1801 juni 16-1811 juli 20., 11
          Specifiek graven op het kerkhof.
      - Bijlagen., 1745, 1763.; 12
      - Register van de graven in de kerk, met vermelding van grafeigenaren., 1650-1798.; 13.I-14.II
        - 1650-1717., 13.I-13.II
          Twee numerieke grafreeksen: 1-140, 1-32. Enig tekstverlies.
          - 1-89., 13.I
          - 90-140, 1-32., 13.II
        - 1708-1798., 14.I-14.II
          Twee numerieke grafreeksen: 1-160, 1-35. Voorin: lijsten van grafeigenaren. Achterin: alfabetische index op voornaam van grafeigenaren.
          - 1-100, 14.I
          - 101-159, 1-34., 14.II
  - Leimuiden en Vriesecoop, B.
    - GERECHT, a.
      - Trouwboeken, 1679-1810., 15-17.II
        - 1679 november 7-1727 mei 27., 15
        - 1728 augustus 9-1754 mei 5., 16.I-16.II
          - 1728-1744., 16.I
          - 1745-1754., 16.II
        - 1755 mei 11-1810., 17.I-17.II
          - 1755-1794., 17.I
          - 1795-1810., 17.II
      - Trouwinschrijvingen, 1725-1810.; 18.I-18.II
        - 1725-1807., 18.I
        - 1808-1810., 18.II
    - GEQUALIFICEERDEN, b.
      - Registers van overlijdensaangiften., 1806-1811.; 19